臺灣臺中地方法院民事判決         
 111年度中小字第3552號
原      告  盈億資產開發有限公司

法定代理人  黃盈源  
被      告  韓水蓮  
事人間請求給付票款事件，本院於民國111年10月24日言詞辯論
終結，判決如下：
    主    文
被告應給付原告新臺幣肆萬元，及自民國一一一年九月二十七日
起至清償日止，按週年利率百分之六計算之利息。
訴訟費用新臺幣壹仟元由被告負擔。
本判決得假執行。
    事實及理由
一、原告主張：原告執有被告所簽發如附表所示之本票乙紙（下
    稱系爭本票），經屆期提示不獲兌現。為此，爰依票據關係
    ，提起本件訴訟，並聲明如主文第1項所示。
二、被告抗辯：被告於民國108年12月19日於網路上向姓名年籍
    不詳之人借款並開立系爭本票為擔保，然實際僅取得新臺幣
    （下同）16,000元，亦已償還部分利息，原告不得再向被告
    請求給付票款等語。並聲明：原告之訴駁回。
三、得心證之理由：
  ㈠上開原告主張系爭本票為被告開立之事實，為被告所不爭執
    ，本院自得採為判決之基礎。
  ㈡按在票據上簽名者，依票上所載文義負責；本票發票人所負
    責任與匯票承兌人同；匯票之付款人於承兌後，應負付款之
    責，票據法第5 條第1 項、第121 條、第52條第1 項分別定
    有明文。另發票人得記載對於票據金額支付利息及其利率。
    利率未經載明時，定為年利六釐。利息自發票日起算。但有
    特約者，不在此限。票據法第28條亦有明定，此規定依同法
    第124之規定，於本票亦準用之。又票據債務人不得以自己
    與發票人或執票人之前手間所存抗辯之事由對抗執票人，票
    據法第13條亦有明文。查原告主張系爭本票受讓自訴外人陳
    信宏，被告則抗辯系爭本票乃開立予姓名年籍不詳之網路上
    人士（本院卷第45至46頁），是兩造並非直接前後手，揆諸
    上開說明，執票人即被告自不得以自己與執票人之前手（網
    路借款人士）所存在之抗辯事由對抗執票人即原告，此外，
    被告就原告取得系爭本票有何其他抗辯事由，則未再舉證以
    佐其說，從而，原告依據票據法律關係，請求被告給付原告
    4萬元，及自起訴狀繕本送達翌日即111年9月27日起至清償
    日止，按週年利率百分之6計算之利息，為有理由，應予准
    許。
四、本件係依小額訴訟程序所為被告敗訴之判決，依民事訴訟法
   第436 條之20規定，應依職權宣告假執行。
五、依民事訴訟法第436 條之19第1 項、第78條規定，本件訴訟
    費用額確定為1,000 元（即原告繳納之第一審裁判費1,000
    元），應由敗訴之被告負擔。 
中　　華　　民　　國　　111 　年　　11　　月　　16　　日
              臺灣臺中地方法院臺中簡易庭
                              法　官  陳航代
以上正本係照原本作成。
如不服本判決，應於送達後20日內，以判決違背法令為理由，向
本院提出上訴狀並表明上訴理由（上訴理由應表明一、原判決所
違背之法令及其具體內容；二、依訴訟資料可認為原判決有違背
法令之具體事實），如於本判決宣示後送達前提起上訴者，應於
判決送達後20日內補提上訴理由書（須附繕本）。 
中　　華　　民　　國　　111 　年　　11　　月　　16　　日
                              書記官  王梓芸
  
附表：
發票人 票面金額（新臺幣） 支票號碼 發票日 韓水蓮 4萬元 CH0000000 108年12月19日